【裁判字號】    99,易,2024
【裁判日期】    990909
【裁判案由】    毒品危害防制條例
【裁判全文】
臺灣臺北地方法院刑事判決              99年度易字第2024號
公  訴  人  臺灣臺北地方法院檢察署檢察官
被      告  甲○○
上列被告因違反毒品危害防制條例案件，經檢察官提起公訴（99
年度偵字第5522號），本院改以簡式審判程序，判決如下：
    主  文
甲○○持有第二級毒品，累犯，處有期徒刑月，如易科罰金，
以新臺幣壹仟元折算壹日，扣案之大麻壹包（驗餘淨重零點玖
陸公克）沒收銷燬，包裝扣案大麻之夾鍊袋壹個沒收；又施用
第二級毒品，累犯，處有期徒刑伍月，如易科罰金，以新臺幣壹
仟元折算壹日。應執行有期徒刑陸月，如易科罰金，以新臺幣壹
仟元折算壹日，扣案之大麻壹包（驗餘淨重零點玖陸公克）
沒收銷燬，包裝扣案大麻之夾鍊袋壹個沒收。
    事實及理由
一、甲○○前於民國95年間因施用毒品案件，經本院以95年度毒
    聲字第901 號裁定送觀察、勒戒，於96年4 月14日因無繼續
    施用傾向執行完畢釋放出所；又於97年間因傷害案件，經臺
    灣高等法院以96年度上訴字第4219號判處有期徒刑1 年2 月
    、減為有期徒刑7 月確定，於97年7 月24日縮刑期滿執行完
    畢；又於98年間因施用毒品案件，經本院以98年度簡字第30
    01號判決處有期徒刑3 月確定，甫於98年10月27日易科罰金
    執行完畢。詎其猶不知悔改，明知大麻係毒品危害防制條例
    所規定之第二級毒品，依法不得持有，竟仍基於持有第二級
    毒品之犯意，於其97年7 月25日出監返家後，即將其於不詳
    時、向不詳之人取得之第二級毒品大麻乙包（淨重0.94公克
    ）後，藏放在其位於臺北市大安區○○○路○ 段226 號3 樓
    住處而持有之，嗣為警於98年12月29日下午6 時45分，因另
    案持搜索票前往臺北市大安區○○○路○ 段226 號3 樓住處
    進行搜索，當場在其房間內電腦桌下夾層中，扣得其所有之
    上開第二級毒品大麻乙包。復基於施用第二級毒品大麻之犯
    意，於99年4 月14日採尿時起回溯約一週時間內之某日時許
    ，在臺北市○○○路○ 段某夜店內施用第二級毒品大麻，嗣
    經臺灣臺北地方法院檢察署通知其於99年4 月14日到場接受
    採尿，送驗結果呈第二級毒品大麻陽性反應，始查悉上情。
二、案經臺北市政府警察局移送及臺灣臺北地方法院檢察署檢察
    官自動檢舉偵查起訴。
    理  由
一、本案被告甲○○所犯係死刑、無期徒刑、最輕本刑為3 年以
    上有期徒刑以外之罪，其於準備程序中就被訴事實為有罪之
    陳述，經本院告知簡式審判程序之旨，並聽取公訴人及被告
    之意見後，依刑事訴訟法第273 條之1 第1 項之規定，裁定
    進行簡式審判程序。又本案卷內之物證、書證等證據，依同
    法第273 條之2 規定，不受第159 條第1 項關於傳聞法則規
    定之限制，依法均有證據能力，合先敘明。
二、訊據被告對上揭犯罪事實均坦承不諱，又查：(1)被告於98年
    12月29日遭查獲持有之深綠色乾燥植物塊1 袋，經送驗結果
    呈現大麻陽性反應一節，有交通部民用航空局醫務鑑定中心
    毒品鑑定書可參（見偵一卷第13頁）；(2)被告於99年4 月14
    日至臺灣臺北地檢署所採集尿液經送驗結果，呈現大麻陽性
    反應等情，有憲兵司令部刑事鑑識中心鑑定書，及載明尿液
    檢體編號之濫用藥物尿液檢驗檢體監管紀錄表各1 紙在卷可
    證（見偵二卷第1 頁）。從而，是足認被告之前開自白與事
    實相符，應得為認定其犯罪之依據。再查：據被告於本院審
    理時供稱：被查獲前最近一次是98年4 月初，大約在採尿前
    一個禮拜，在忠孝東路4 段的夜店施用大麻毒品等語（見本
    院卷第頁）；而慣用大麻者施用大麻後，體內大麻代謝物支
    半衰期可能達13日一情，有行政院衛生署管制藥品管理局管
    檢字第0940000992號函釋略稱：依據Disposition of Toxic
    Drugs and Chemicals in Man一書第五版記載：大麻主成分
    為Tetrahydrocannabinol（THC ），若經常施用，其THC 半
    衰期為3-13天；若偶爾施用，則半衰期為20-57 小時。施用
    THC 三天內，使用劑量之70﹪會排出體外，其中40% 自糞便
    中排出，30﹪自尿液中排出，惟代謝狀況與服用頻率及個人
    體質等因素有關，該文獻係一般性供參考之原則，仍可能存
    在個案之差異等語可參，參以本案被告尿液中大麻濃度僅約
    30ng/ml ，則被告供承其係約一週前施用大麻，尚稱合理，
    併予說明。從而，足見被告之自白經核與事實相符，得為認
    定其犯罪之依據，本案被告犯行已經證明，應予依法論科。
四、按大麻係同條例第2 條第2 項第2 款所稱之第二級毒品，不
    得持有、施用。是核被告所為前揭持有大麻犯行，係犯毒品
    危害防制條例第10條第2 項之持有第二級毒品罪；所為前揭
    施用大麻犯行，係犯毒品危害防制條例第10條第2 項施用第
    二級毒品罪，其持有第二級毒品後進而施用，其持有毒品之
    低度行為，應為施用毒品之高度行為所吸收，不另論罪。又
    被告前因事實欄編號一所示之傷害案件，經論罪科刑後，於
    97年10月24日縮刑期滿執行完畢一節，有臺灣高等法院被告
    前案紀錄表在卷可考，其受有期徒刑執行完畢，5 年內故意
    再犯本案有期徒刑以上之上開二罪，均為累犯，均應依法加
    重其刑。爰審酌被告前因施用毒品案件，經觀察、勒戒及判
    處有期徒刑執行完畢後，仍未能徹底戒絕毒品，再犯本案施
    用毒品罪，且被告前於98年間被警查獲施用第二級毒品，甫
    經本院以98年度簡字第3001號判處有期徒刑3 月確定，98年
    10月27日易科罰金執行完畢，竟於短時間內再次犯案，顯見
    其無戒毒悔改之意，惟念其施用毒品，乃戕害一己之身體健
    康，所為尚未害及他人，且於犯罪後坦承犯行，犯罪後態度
    尚佳等一切情狀，就被告所犯上開二罪，分別量處如主文所
    示之刑，及定其應執行刑，並就前開宣告刑及執行刑均分別
    諭知如主文所示之易科罰金折算標準，以資懲警。
五、至於扣案之第二級毒品大麻1 包（含夾鍊袋1 個，驗前淨重
    0.9400公克、驗餘淨重0.9336克），應依毒品危害防制條例
    第18條第1 項規定，宣告沒收銷燬之（另鑑驗耗損之毒品，
    既已滅失，自無庸再為諭知沒收銷燬，併予說明），至於包
    裝大麻之包裝袋1 個，為被告持有上開毒品所用之物，是爰
    依刑法第38條第1 項第2 款宣告沒收之。另被告於98年12月
    29日被扣得之電子磅秤1 臺，因難認與其上開持有第二級毒
    品及於99年4 月間施用第二級毒品犯行有直接關係，爰不為
    沒收之諭知，併予說明。
據上論斷，應依刑事訴訟法第299 條第1 項前段、第273 條之1
第1 項、第284 條之1 ，毒品危害防制條例第10條第2 項、第18
條第1 項，刑法第11條前段、第47條第1 項、第41條第1 項前段
、第51條第5 款、第38條第1 項第2 款，判決如主文。
本案經檢察官盧慧珊到庭執行職務
中    華    民    國    99    年    9     月     9    日
                  刑事第十八庭  法  官  陳思帆
以上正本證明與原本無異。
如不服本判決，應於收受送達後10日內向本院提出上訴書狀，並
應敘述具體理由；其未敘述上訴理由者，應於上訴期間屆滿後20
日內向本院補提理由書（均須按他造當事人之人數附繕）「切勿
逕送上級法院」。
                                書記官  林素霜
中    華    民    國    99    年    9     月     9    日
附錄本案論罪科刑所適用之法條
毒品危害防制條例第10條第2 項
施用第二級毒品者，處3 年以下有期徒刑。
毒品危害防制條例第11條第2 項
持有第二級毒品者，處2 年以下有期徒刑、拘役或新臺幣3 萬元
以下罰金。

司法院資訊處製作；財團法人民間司法改革基金會備份。
